【裁判字號】    89,訴,324
【裁判日期】    890531
【裁判案由】    違反毒品危害防制條例
【裁判全文】
臺灣新竹地方法院刑事判決                        七八十九年度訴字第三二四號
    公  訴  人  臺灣新竹地方法院檢察署檢察官
    被      告  甲○○
右列被告因違反毒品危害防制條例案件，經檢察官聲請簡易判決處刑（八十九年度毒
偵字第一二○八號），本院認不應依簡易判決處刑，改依通常審理程序審理，判決如
左：
    主  文
甲○○施用第一級毒品，累犯，處有期徒刑柒月，扣案之注射針筒壹支沒收；又連續
施用第二級毒品，累犯，處有期徒刑肆月，扣案之包裝袋貳個、施用毒品器具壹組、
吸管玖支均沒收、扣案之安非他命（毛重零點肆公克）沒收銷燬之。應執行有期徒刑
玖月，扣案之注射針筒壹支、包裝袋貳個、施用毒品器具壹組、吸管玖支均沒收、扣
案之安非他命（毛重零點肆公克）沒收銷燬之。
    事  實
一、甲○○前因違反麻醉藥品管理條例，經本院判處有期徒刑八年八月，經最高法院
    駁回上訴確定，嗣減刑為八年二月，甫於八十五年九月十四日假釋交付保護管束
    期滿，視為執行完畢。復於八十八年二月間因施用毒品案件，經執行觀察勒戒，
    無繼續施用傾向，而為台灣新竹地方法院檢察署檢察官於八十八年七月九日以八
    十八年度偵緝字第二七二號為不起訴處分確定在案。猶不知悔改，竟於八十八年
    十二月十一日，在新竹市某處，施用第一級毒品海洛因一次。另基於施用第二級
    毒品安非他命之概括犯意，連續自八十八年十一月間某日起至八十八年十二月十
    一日下午二時許回溯九十六小時之某時止，在新竹縣市等地，多次施用第二級毒
    品安非他命。嗣為警於八十八年十二月十一日下午一時四十分許，在新竹科學工
    業園區○○路段查獲，並扣得其所有之注射針筒一支、安非他命包裝殘渣袋二個
    、施用毒品器具一組、吸管九支、安非他命零點四公克，經公訴人依本院八十八
    年度毒聲字第二五九二號裁定送觀察勒戒後，認有繼續施用毒品傾向。
二、案經內政部警政署保安警察第二總隊第一大隊第四中隊報請臺灣新竹地方法院檢
    察署檢察官偵查起訴。
    理  由
一、訊據被告甲○○，於本院審理時對於右開事實均坦白承認，且有扣案注射針筒一
    支、安非他命包裝殘渣袋二個、施用毒品器具一組、吸管九支、安非他命零點四
    公克、新竹市衛生局所出具之竹市衛六字第一六九一二號、法務部調查局（八九
    ）陸（一）字第八九○二九一九九號尿液檢驗單各一紙在卷可按。另被告前經執
    行一次觀察、勒戒無繼續施用傾向，而為檢察官不起訴處分，亦有台灣新竹地方
    法院檢察署檢察官之八十八年度偵緝字第二七二號不起訴處分書一份在案可證。
    本件被告經送觀察勒戒認有繼續施用毒品傾向，亦有台灣新竹看守所附設勒戒處
    所八十八年十二月二十八日竹所總字第一九八八號函之有無繼續施用毒品傾向證
    明書可參，本件事證明確，被告犯行堪以認定，應依法論科。
二、按海洛因及安非他命分別為毒品危害防制條例第二條第二項第一款、第二款規定
    之第一級、第二級毒品。被告非法施用海洛因、安非他命，核其所為係犯毒品危
    害防制條例第十條第一項及第二項之非法施用第一級、第二級毒品罪。被告因施
    用毒品而持有毒品之低度行為，應為施用毒品之高度行為所吸收，不另論罪。又
    被告所為多次施用第二級毒品行為，時間緊接，犯罪構成要件相同，顯均係出於
    概括之犯意為之，應依連續犯之規定論以一罪，並依法加重其刑。被告所犯之施
    用第一級毒品罪及施用第二級毒品罪，犯意各別，罪名不同，應分論併罰。被告
    前因違反麻醉藥品管理條例經本院判處有期徒刑八年八月，嗣減刑為八年二月，
    ，於民國八十五年九月十四日執行完畢，有台灣高等法院被告全國前案記錄及台
    灣新竹地方法院檢察署刑案資料查註紀錄表各一份為證，五年以內再犯本件有期
    徒刑以上之上開之罪，為累犯，應均依刑法第四十七條規定，遞加重其刑。爰審
    酌安非他命及海洛因等毒品，危害施用者之神經中樞，使施用者產生幻聽及幻想
    之症狀，對施用者之健康產生不良之影響，同時因幻聽及幻想結果亦可能使施用
    者對周遭之人施暴，對公共秩序產生危害，且被告經過勒戒後，猶不知自制，再
    度施用毒品，惟於本院審理時坦承犯行，尚有悔意等一切情狀，量處如主文所示
    之刑，並定其應執行之刑。扣案之安非他命○點四公克應依毒品危害防制條例第
    十八條第一項前段沒收銷毀之，扣案之注射針筒一支、包裝袋二個、施用毒品器
    具一組、吸管九支，均係被告所有，且係供施用毒品所用之物，業據被告供明在
    卷，應依刑法第三十八條第一項第二款沒收之，併此敘明。
三、據上論斷，依刑事訴訟法第二百九十九條第一項前段、第四百五十二條，毒品危
    害防制條例第十條第一項、第二項、第十八條第一項前段、刑法第十一條前段、
    第五十六條，第四十七條、第五十一條第五款、第三十八條第一項第二款，判決
    如主文。
本案經檢察官羅雪梅到庭執行職務。
中      華      民      國    八十九    年      五      月    三十一    日
                                    臺灣新竹地方法院刑事第一庭
                                          法  官    滕  治  平
右正本證明與原本無異。
如不服本判決，應於判決送達後十日內向本院提出上訴狀( 應附繕本 )，上訴於
臺灣高等法院。
                                          書記官    彭  玟  源
中      華      民      國    八十九    年      五      月    三十一    日
附錄本判決論罪科刑法條全文
毒品危害防制條例第十條第一項、第二項
施用第一級毒品者，處六月以上五年以下有期徒刑。
施用第二級毒品者，處三年以下有期徒刑。


司法院資訊處製作；財團法人民間司法改革基金會備份。
